【裁判字號】    88,訴,1425
【裁判日期】    890808
【裁判案由】    毒品危害防制條例
【裁判全文】
臺灣桃園地方法院刑事判決                        八十八年度訴字第一四二五號
    公  訴  人  台灣桃園地方法院檢察署檢察官
    被      告  乙○○
    指定辯護人  本院公設辯護人  甲○○
右列被告因違反毒品危害防制條例案件，經檢察官提起公訴（八十七年度偵字第一二
○二六號），本院判決如左：
        主  文
乙○○連續施用第一級毒品，累犯，處有期徒刑捌月，注射針筒貳支沒收；又連續施
用第二級毒品，累犯，處有期徒刑肆月；應執行有期徒刑拾月，注射針筒貳支沒收。
        事  實
一、乙○○前因違反槍砲彈藥刀械管制條例案件，經台灣台北地方法院於民國八十二
    年十二月三十一日判處有期徒刑一年一月，經台灣高等法院於八十三年五月十九
    駁回上訴確定，並於八十四年八月二十一日執行完畢，詎不知悔改，又因施用第
    一級毒品海洛因案件，經台灣台中地方法院檢察署檢察官聲請台灣台中地方法院
    裁定送觀察、勒戒，認無繼續施用毒品之傾向，由該署檢察官於八十七年六月十
    一日以八十七年度偵字第一○八九六號不起訴處分確定。復於五年內，又基於分
    別施用第一級毒品海洛因、第二級毒品安非他命之概括犯意，自八十七年六月中
    旬（六月十二日後）起至同年八月十日止，連續在桃園縣八德市○○街一七七巷
    三四弄二四號友人住處等地，以將第二級毒品安非他命置於吸食器內燒烤成煙霧
    狀之方式，多次施用第二級毒品安非他命，並多次以注射針筒施打第一級毒品海
    洛因。嗣於八十七年八月十日下午九時許，於上址為警查獲，並扣得其所有供施
    用第一級毒品海洛因所用之注射針筒二支（但非專供施用毒品所用）。經台灣桃
    園地方法院檢察署檢察官聲請本院以八十七年度毒聲字第一六一二號裁定應送觀
    察、勒戒後，認有繼續施用毒品傾向。
二、案經台北縣政府警察局汐止分局報請台灣桃園地方法院檢察署檢察官偵查起訴。
        理  由
一、右揭事實，業據被告乙○○於審理中坦承不諱，其為警查獲時所採尿液經送檢驗
    結果呈嗎啡、甲基安非他命陽性反應，有台北縣衛生局煙毒檢驗成績書附卷為憑
    ，並有被告所有供施用第一級毒品海洛因所用之注射針筒扣案佐證，雖被告於警
    偵訊及審理中一度否認施用第二級毒品安非他命，惟一般人施用第二級毒品安非
    他命後距採集尿液可得驗出甲基安非他命時間最長不會超過九十六小時，此有行
    政院衛生署藥物食品檢驗局八十一年藥檢壹字第○○一五六號函可參，被告為警
    查獲時所採尿液經檢驗既呈安非他命陽性反應，其復未能提出確切反證推翻上開
    鑑定報告，足見其至少於採尿前九十六小時內曾施用第二級毒品安非他命一次，
    前所辯顯不足採，應認被告審理中自白施用毒品之犯行與事實相符。又其於八十
    七年六月十一日前施用第一級毒品案件，經台灣台中地方法院檢察署檢察官聲請
    台灣台中地方法院裁定送觀察、勒戒，認無繼續施用毒品之傾向，由該署檢察官
    於八十七年六月十一日以八十七年度偵字第一○八九六號不起訴處分確定等節，
    有台灣桃園地方法院檢察署刑案資料查註紀錄表、上開不起訴處分書各一紙在卷
    可稽；其五年內再因本次施用第一級毒品海洛因、第二級毒品安非他命案件，經
    本院以八十七年度毒聲字第一六一二號裁定送觀察、勒戒後，認有繼續施用毒品
    傾向，復有卷附上開刑事裁定及台灣桃園看守所附設勒戒處所八十七年八月二十
    七日桃所澄衛勒字第○○○五八○號函附該所勒戒處所有無繼續施用毒品傾向證
    明書可參，事證明確，犯行堪以認定。
二、按海洛因、安非他命各為毒品危害防制條例第二條第二項第一款、第二款所分別
    規範之第一級毒品、第二級毒品，被告分別予以施用，係犯同條例第十條第一項
    之施用第一級毒品罪、同條第二項之施用第二級毒品罪，其施用第一級毒品海洛
    因、第二級毒品安非他命前分別持有第一級毒品海洛因、第二級毒品安非他命之
    低度行為，各為施用之高度行為所吸收，不另論罪。又其多次施用第一級毒品、
    第二級毒品犯行，各時間緊接，手段相似，顯均係基於概括之犯意多次觸犯犯罪
    構成要件相同之罪名，皆應論以連續犯一罪，並加重其刑。所犯二罪間，犯意個
    別、手段互異，應分論併罰之。至於被告八十七年八月五日外施用第一級毒品海
    洛因行為，及八十七年八月十日晚上七時許之前四日內某時外之施用第二級毒品
    安非他命犯行，雖未據公訴人指述，惟該部分犯行既與公訴人所指述者有連續犯
    裁判上一罪關係，為起訴效力所及，基於審判不可分原則，本院自得併與審理，
    附此敘明。又被告前因違反槍砲彈藥刀械管制條例案件，經台灣台北地方法院於
    八十二年十二月三十一日判處有期徒刑一年一月，經台灣高等法院於八十三年五
    月十九駁回上訴確定，並於八十四年八月二十一日執行完畢，有台灣高等法院被
    告全國前案紀錄表、台灣桃園地方法院檢察署刑案資料查註記錄表各一紙可按，
    五年內再犯本件有期徒刑以上之罪，為累犯，依法遞加其刑。爰審酌被告所犯限
    於自殘，尚未對社會造成重大危害，且犯後坦承犯行，並業經強制戒治完畢等一
    切情狀，分就所犯各罪量處如主文所示之刑，並定其應執行刑。
三、扣案注射針筒貳支，則係被告所有供施用第二級毒品海洛因所用（但非專供施用
    毒品所用），業據被告自承在卷，應依刑法第三十八條第一項第二款為沒收之諭
    知。至於其他扣案物品，則為被告否認為其所有，亦否認與其施用毒品案件有關
    ，衡諸上開物品之查獲地並非被告住所，且同時查獲施用毒品者共有九人，被告
    否認上開物品為其所有，非無可採，爰不於本案中宣告沒收，附此敘明。
四、據上論斷，應依刑事訴訟法第二百九十九條第一項前段，毒品危害防制條例第十
    條第一項、第二項、第二十條第三項前段，刑法第十一條，第五十六條、第四十
    七條、第三十八條第一項第二款、第五十一條第五款，判決如主文。
本案經檢察官張春暉到庭執行職務。
中      華      民      國      八十九年    八    月      八      日
                                臺灣桃園地方法院刑事第五庭
                                      法  官  楊  得  君
右正本證明與原本無異。
如不服本判決，應於判決送達後十日內向本院提出上訴狀( 應附繕本 )，上訴於臺灣
高等法院。
                                      書記官  簡  慧  瑛
中       華      民      國     八十九      年    八    月      九      日
附論罪科刑依據之法條：
毒品危害防制條例第十條
施用第一級毒品者，處六月以上五年以下有期徒刑。
施用第二級毒品者，處三年以下有期徒刑。


司法院資訊處製作；財團法人民間司法改革基金會備份。
